臺灣嘉義地方法院民事裁定　　　　　　 100年度監宣字第38號
聲　請　人　劉茂應
　　　　　　劉明讓
　　　　　　劉晃臺
關　係　人　劉寶比
　　　　　　劉庚福
　　　　　　劉金星
　　　　　　劉永文
上列聲請人聲請監護宣告事件，本院裁定如下：
    主    文
宣告劉道心（男，民國○○年○月○○日生，身分證統一編號：Ｚ0000
00000號）為受監護宣告之人。
選定劉茂應（男，民國○○年○月○○日生，身分證統一編號：Ｚ0000
00000號）及劉寶比（男，民國○○年○月○○日生，身分證統一編號
：Ｚ000000000號）為受監護宣告之人劉道心之共同監護人。
指定劉庚福（男，民國○○年○○月○○日生，身分證統一編號：Ｚ000
000000號）為會同開具財產清冊之人。
聲請費用新臺幣壹仟元由受監護宣告之人劉道心負擔。
    理    由
一、聲請意旨略以：聲請人等為劉道心之子，劉道心自民國100
    年3月15日起因罹患中風、失智症等，致不能為意思表示或
    受意思表示，或不能辨識其意思表示之效果，目前在嘉義基
    督教醫院住院，有診斷證明書可證，為此依民法第14條、民
    事訴訟法第597條規定，聲請對其為監護之宣告，並依民法
    第1111條規定指定聲請人劉茂應與劉寶比為受監護宣告之人
    劉道心之共同監護人，暨指定劉庚福作為會同開具財產清冊
    之人等語。
二、經查，聲請人主張之前揭事實，已據提出戶籍謄本11份、戴
    德森醫療財團法人嘉義基督教醫院診斷證明書、中華民國身
    心障礙手冊影本各1份為憑；又本院審驗劉道心之精神及心
    智狀況，在鑑定人前點呼劉道心之姓名、年籍等事項，其對
    點呼姓名有反應，問何處答「江厝店」等語，問「平常都誰
    照顧」答「劉明讓，劉寶比跟我在一起、不知道今天要做何
    事」等語，並斟酌戴德森醫療財團法人嘉義基督教醫院精神
    科主治醫師趙星豪所為之鑑定結果，認劉道心自96年11月起
    ，因左側大腦梗塞性中風，造成記憶力退化及日常生活功能
    逐漸喪失，目前生活功能無法自理，須完全依靠他人照顧，
    在心理測驗時，劉道心之意識時而清醒、時而模糊，能理解
    部分指導語，但語言表達相當簡短，常令施測者無法理解其
    表達內容，亦經常立即忘記自己在表達什麼，智能評估顯示
    劉道心之智商50，已達中度智能不足之程度，在失智量表評
    估項目上亦呈現重度失智狀態，認知功能嚴重退化，立即記
    憶及短期記憶均很差，故劉道心因其心智障礙，雖仍能為意
    思表示及受意思表示，但已無法辨識意思表示之效果，有本
    院100年4月28日之勘驗筆錄及精神鑑定報告書各1份附卷可
    憑，故聲請人聲請對劉道心為監護之宣告，為有理由，應予
    准許。
三、次查，聲請人劉茂應、關係人劉寶比各為受監護宣告人劉道
    心之柒子、捌子，並經其等到庭同意擔任受監護宣告人劉道
    心之共同監護人等語（見100年6月22日訊問筆錄），本院參
    酌受監護宣告人劉道心之配偶業已過世，而其他尚生存之七
    名兒子均到庭同意由聲請人劉茂應、關係人劉寶比擔任受監
    護宣告人劉道心之共同監護人，亦有前揭訊問筆錄在卷可稽
    。茲本院參酌前揭各節，認由聲請人劉茂應、關係人劉寶比
    任共同監護人，符合受監護宣告之人劉道心之最佳利益，爰
    選定聲請人劉茂應、關係人劉寶比為共同監護人；又劉庚福
    係受監護宣告人劉道心之長子，並經其及其他六名子女到庭
    同意指定為會同開具財產清冊之人。
四、爰裁定如主文。
中    華    民    國   100    年    6     月    24    日
                   家事庭     法  官  洪嘉蘭
正本係照原本作成。
如不服本裁定關於選定監護人及指定會同開具財產清冊之人等部
分，應於送達後十日內向本院提出抗告狀，並繳納抗告費新臺幣
1千元；其餘關於宣告監護之部分，不得抗告。
中    華    民    國   100    年    6     月    24    日
                              書記官  許家瑜